【裁判字號】    98,易,67
【裁判日期】    980303
【裁判案由】    竊盜
【裁判全文】
臺灣雲林地方法院刑事判決                98年度易字第67號
公  訴  人  臺灣雲林地方法院檢察署檢察官
被      告  丙○○
                    （現於臺灣嘉義監獄附設戒治所戒治中）
上列被告因竊盜案件，經檢察官提起公訴（97年度偵緝字第269
號），被告於準備程序期日就被訴事實為有罪陳述，本院進行簡
式審判程序，並判決如下：
    主  文
丙○○犯如附表所示之罪，各處如附表所犯罪名及處刑欄所示之
刑。應執行有期徒刑壹年肆月。又意圖為自己不法之所有，侵占
遺失物，處罰金新臺幣壹萬元，如易服勞役，以新臺幣壹仟元折
算壹日。
    事  實
一、丙○○分別基於意圖為自己不法所有之犯意，先後多次於附
    表編號1 至4 所示時間、地點，以附表編號1 至4 所示之方
    式，竊取如附表編號1 至4 所示之人所有之財物。復於民國
    97年初之不詳時間，在雲林縣斗六市○○里○道路旁，拾獲張
    錦文遺失之MJM-142 號機車車牌，竟基於意圖為自己不法所
    有之犯意，將之侵占入己，並改懸掛於附表編號4 所竊取之
    機車上使用。嗣於97年2 月17日上午9 時43分，因騎乘上開
    改懸掛MJM-142 號車牌之機車，欲持附表編號1 至3 所竊取
    之電纜線販售時，在雲林縣莿桐鄉53號、54號縣道路口，與
    曾正藏所駕駛車牌號碼S5-8516 號自用小客車發生車禍，致
    機車腳踏板之電纜線散落一地，經到場處理車禍事宜之警員
    ，循線查獲上情。
二、案經雲林縣警察局斗六分局報告臺灣雲林地方法院檢察署檢
    察官偵查起訴。
    理  由
一、本件被告所犯為死刑、無期徒刑、最輕本刑為三年以上有期
    徒刑以外之罪，亦非屬高等法院管轄之第一審案件，其於準
    備程序進行中，先就被訴事實為有罪之陳述，經法官告知簡
    式審判程序之旨，並聽取公訴檢察官之意見後，依刑事訴訟
    法第273 條之1 第1 項、第273 條之2 等規定，裁定進行簡
    式審判程序，且不受同法第159 條第1 項、第161 條之2 、
    第161 條之3 、第163 條之1 及第164 條至第170 條所規定
    證據能力認定及調查方式之限制，合先敘明。
二、訊據被告丙○○對於附表所示之竊盜及事實欄所載之侵占遺
    失物犯行均供認不諱，核與被害人乙○○、甲○○、戊○○
    、己○○於警詢時之指述、曾正藏於警詢時之陳述、丁○○
    於警詢及偵查中之陳述，及黃美英、被害人張錦文於偵查中
    之證述（見警卷第10頁至第25頁，偵卷第45頁、第49、50頁
    、第58、59頁）情節大致相符，並有雲林縣警察局斗六分局
    扣押物品目錄表1 紙、乙○○、甲○○、戊○○、己○○、
    丁○○贓物認領保管單各1 紙、現場照片14張、失車唯讀基
    本資料表資料、車籍查詢基本資料詳細畫面列印資料、雲林
    縣警察局車輛尋獲電腦輸入單各1 份（見警卷第26頁至第39
    頁、第42頁至第50頁）、交通部公路總局嘉義區監理所雲林
    監理站97年11月14日嘉監雲字第0970112018號函、雲林縣稅
    務局97年11月14日雲稅消字第0970062598號函、雲林縣林內
    鄉戶政事務所97年11月12日雲林戶字第0970001576號函及所
    附戶籍謄本（見偵卷第33頁、第35、36頁、第38頁至第41頁
    ）在卷可稽。是本件事證明確，被告犯行堪以認定，應依法
    論科。
三、論罪科刑：
  (一)按攜帶兇器加重竊盜罪所謂之兇器，其種類並無限制，凡客
    觀上足對人之生命、身體、安全構成威脅，具有危險性之兇
    器均屬之，且祇須行竊時攜帶此種具有危險性之兇器為已足
    ，並不以攜帶之初有行兇之意圖為必要，最高法院79年臺上
    字第5253號著有判例可資參照。是本件被告丙○○於附表編
    號1 至3 行竊時所攜帶之美工刀1 支、老虎鉗1 把，據被告
    丙○○供陳係為偷竊時將電纜線剪斷及剝下電纜線外皮所用
    之物，既屬於質地堅硬，如持以攻擊或抵抗，確足以對人之
    身體、生命構成威脅危險，客觀上係具有危險性，應屬兇器
    無疑。故核被告丙○○如附表編號1 至3 所為，係犯刑法第
    321 條第1 項第3 款之攜帶兇器加重竊盜罪；附表編號4 所
    為，均係犯同法第320 條第1 項之竊盜罪；另將被害人張錦
    文所遺失之MJM-142 號機車車牌侵占入己之行為，係犯同法
    第337 條之侵占遺失物罪。
  (二)公訴意旨認附表編號1 至3 之部分，係構成刑法第320 條第
    1 項之竊盜罪，尚有未洽，惟起訴犯罪事實同一，爰依法變
    更起訴法條。
  (三)被告丙○○所犯上述5 罪間，犯意、行為各別，應予分論併
    罰。
  (四)爰審酌被告丙○○係於假釋中再為上開犯行，此有臺灣高等
    法院被告前案紀錄表1 份附卷可參，素行未佳，又被告四肢
    健全具謀生能力，不思正當努力工作營生，為得金錢換取毒
    品，竟圖不勞而獲，多次隨意竊取他人電纜線，造成被害人
    乙○○、甲○○、戊○○等人農田之抽水馬達無法運作灌溉
    ，又偷竊被害人己○○之機車，及拾得張錦文之機車車牌後
    侵占入己，均造成被害人之財物損失，然考量被告丙○○犯
    後尚知坦承犯行，態度良好，及所竊取之贓物均返還上開被
    害人，且被害人乙○○、戊○○、己○○表示不要提出告訴
    等一切情狀，分別量處如主文及附表所犯罪名及處刑欄所示
    之刑，並就有期徒刑部分，定其應執行之刑，就罰金刑部分
    ，併諭知如易服勞役之折算標準，均如主文所示。
  (五)被告雖稱以其所有之美工刀1 支、老虎鉗1 把竊取電纜線，
    及以自備鑰匙1 支竊取PVN-828 號重型機車1 部，均係供犯
    罪所用之物，然上開物品均未扣案，被告丙○○於本院審理
    中表示發生車禍時上開物品即不知去向等語，復無證據證明
    尚存在而未滅失，為免日後執行困難，爰不為沒收之諭知，
    附此敘明。
四、據上論斷，應依刑事訴訟法第273 條之1 第1 項、第299 條
    第1 項前段、第300 條，刑法第320 條第1 項、第321 條第
    1 項第3 款、第337 條、第51條第5 款、第42條第3 項，刑
    法施行法第1 條之1 ，判決如主文。
本案經檢察官郭俊男到庭執行職務。
中    華    民    國    98    年    3     月    3     日
                  刑事第三庭    法  官  蕭雅毓
以上正本證明與原本無異。
如不服本判決應於收受判決後10日內向本院提出上訴書狀，並應
敘述具體理由；其未敘述上訴理由者，應於上訴期間屆滿後20日
內向本院補提理由書（均須按他造當事人之人數附繕本）。「切
勿逕送上級法院」。
                                書記官  鍾宜津
中    華    民    國    98    年    3     月    3     日
附錄本案論罪科刑法條全文：
中華民國刑法第320 條（普通竊盜罪、竊佔罪）
意圖為自己或第三人不法之所有，而竊取他人之動產者，為竊盜
罪，處5 年以下有期徒刑、拘役或5 百元以下罰金。
意圖為自己或第三人不法之利益，而竊佔他人之不動產者，依前
項之規定處斷。
前二項之未遂犯罰之。
中華民國刑法第321 條（加重竊盜罪）
犯竊盜罪而有左列情形之一者，處6 月以上、5 年以下有期徒刑
：
一、於夜間侵入住宅或有人居住之建築物、船艦或隱匿其內而犯
    之者。
二、毀越門扇、牆垣或其他安全設備而犯之者。
三、攜帶兇器而犯之者。
四、結夥三人以上而犯之者。
五、乘火災、水災或其他災害之際而犯之者。
六、在車站或埠頭而犯之者。
前項之未遂犯罰之。
中華民國刑法第337條（侵占遺失物罪）
意圖為自己或第三人不法之所有，而侵占遺失物、漂流物或其他
離本人所持有之物者，處5 百元以下罰金。
 【附表】
 ┌─┬────┬────────┬────────┬────────┬────────────┐
 │編│   時間 │    地點        │    行竊方式    │  行竊財物      │   所犯罪名及處刑欄     │
 │號│        │                │                │                │                        │
 ├─┼────┼────────┼────────┼────────┼────────────┤
 │1 │96年12月│雲林縣莿桐鄉六合│以自備美工刀1 支│電纜線3.3 公尺，│丙○○攜帶兇器竊盜，處有│
 │  │底某日  │村新興路六合有機│、老虎鉗1 把竊取│約2.5 公斤（價值│期徒刑陸月。            │
 │  │        │肥料工廠旁農地  │乙○○所有電纜線│約2,000 元）    │                        │
 │  │        │                │                │                │                        │
 ├─┼────┼────────┼────────┼────────┼────────────┤
 │2 │97年1 月│雲林縣莿桐鄉新莊│以自備美工刀1 支│電纜線60公尺，約│丙○○攜帶兇器竊盜，處有│
 │  │12日下午│子段2946地號農地│、老虎鉗1 把竊取│46公斤（價值約  │期徒刑柒月。            │
 │  │4 時許  │                │甲○○所有電纜線│22,000元）      │                        │
 │  │        │                │                │                │                        │
 ├─┼────┼────────┼────────┼────────┼────────────┤
 │3 │97年2 月│雲林縣莿桐鄉六合│以自備美工刀1 支│電纜線2.9 公尺，│丙○○攜帶兇器竊盜，處有│
 │  │3日某時 │村新興路六合有機│、老虎鉗1 把竊取│約4 公斤（價值約│期徒刑陸月。            │
 │  │        │肥料工廠旁      │戊○○所有電纜線│2,000 元）      │                        │
 │  │        │                │                │                │                        │
 ├─┼────┼────────┼────────┼────────┼────────────┤
 │4 │97年1 月│雲林縣虎尾鎮大成│以自備鑰匙1 支竊│車牌號碼為      │丙○○竊盜，處有期徒刑參│
 │  │17日下午│商工外停車場    │取己○○所有重型│PVN-828 號重型機│月。                    │
 │  │6 時許  │                │機車1 部        │車1 部          │                        │
 │  │        │                │                │                │                        │
 └─┴────┴────────┴────────┴────────┴────────────┘


司法院資訊處製作；財團法人民間司法改革基金會備份。
